臺灣屏東地方法院民事裁定  九十一年度重訴字第九六號
    原      告  乙○○○
                丙○○
    被      告  許恆華
右當事人間請求侵權行為損害賠償事件，本院裁定如左：
    主      文
原告之訴及假執行之聲請均駁回。
訴訟費用由原告負擔。
    理      由
一、按因犯罪而受損害之人，於刑事訴訟程序得提起附帶民事訴訟，對於被告及依民
    法負賠償責任之人，請求回復其損害者，刑事訴訟法第四百八十七條第一項雖定
    有明文，然按該條所定附帶民事訴訟之對象，除刑事被告外，固兼及於依民法負
    賠償責任之人，惟該條項所稱之「依民法負賠償責任之人」，係指該刑事案件中
    依民法規定應負賠償責任之人而言，故附帶民事訴訟之原告所主張之共同加害人
    ，必以在刑事訴訟程序中經認定係共同侵權行為之人，始得謂為依民法負賠償責
    任之人，否則對之提起是項附帶民事訴訟，即難謂為合法（最高法院八十七年度
    台抗字第二七八號裁定意旨參照）。是以，如不合於上開要件者，刑事法院即應
    以其附帶民事訴訟為不合法，依刑事訴訟法第五百零二條第一項規定，為駁回之
    判決，倘刑事法院不為駁回，而誤以裁定移送於民事法院，民事法院仍應以原告
    之訴為不合法，適用民事訴訟法第二百四十九條第一項第六款規定以裁定駁回之
    （同院四十四年台抗字第四號判例參照）。
二、本件原告起訴主張被告甲○○酒後無照駕駛自小客車，行經恆春鎮省道台二十六
    線由北往南方向時，在台二十六線三十三公里又三百公尺劃有分向限制線之路段
    ，疏未注意，駛進對向車道，撞擊黃嘉進所駕駛之自小客車，其車上搭載女友黃
    怡婷，致黃怡婷送醫不治後死亡，而被告許恆華將車輛交予無照之被告甲○○使
    用致生本件車禍，依民法第一百八十五條之規定，自應負共同侵權行為責任云云
    。然查，本件原告對被告曾就上開犯罪事實提出告訴，業經臺灣屏東地方法院檢
    察署檢察官以八十九年度偵字第三五一六號為不起訴處分，有上開不起訴處分附
    卷可稽，故被告許恆華在刑事訴訟程序中既非為刑事被告，且亦未經認定係共同
    侵權行為之人，參酌前揭法條意旨，應認原告對被告許恆華於刑事訴訟程序附帶
    提起本件民事訴訟，於法尚有未合，其訴之不合法，不因移送民事庭而受影響，
    應予駁回，而其假執行之聲請亦因失所附麗，應併駁回之。
三、依民事訴訟法第二百四十九條第一項第六款、第七十八條，裁定如主文。
中      華      民      國    九十一    年      五      月    三十一    日
                                    臺灣屏東地方法院民事第一庭
~B審判長法官  洪  有  川
~B法      官  賴  秀  雯
~B法      官  柯  雅  惠
右為正本係照原本作成。
如不服本裁定應於送達後十日內向本院提出抗告狀。
~B法院書記官  盧  姝  伶
中      華      民      國    九十一    年      五      月    三十一    日
